# 投资于中关村代办股份转让系统挂牌企业的会计处理

提问人：wooddy 时间：2012-02-18 17:13:05
突然想到一个问题，公司投资购买中关村代办股份转让系统挂牌企业（新三板）股份。
如果作为以交易，赚取差价为目的，如何核算？毕竟这种场外市场的价格因为可以选定交易对手，价格极可能为虚值，其不具备公允价值的基础。
也是必须按照长期股权投资的成本法来核算吗？

回答人：chenyiwei
原则上也应当作为金融资产核算。至于公允价值的确定问题，基于公允价值确定的“三层次”，首选的方法还是以市场上的实际成交价格为基础确定，只有当存在确凿证据表明交易显著不活跃，或者少数大宗交易导致成交价格出现严重偏离市场预期的大幅度波动时，才能以估值技术确定公允价值，但预期这应当是很罕见的情形。建议参考一下当初 2008 年末金融危机最为严重时IASB对于市场失灵情况下如何取得公允价值问题的讨论。